<div class="type">Verb</div>
<br/>
<div class="value">{{word}}</div>
<br/>
<table>
<tr>
<th>Pr채sens</th>
<th>Indikativ</th>
<th>Konjuktiv I</th>
<th>Imperativ</th>
</tr>
<tr>
<th>1. Singular</th>
<td>ich <font class="question">?</font></td>
<td>ich ...</td>
<td>&ndash;</td>
</tr>
<tr>
<th>2. Singular</th>
<td>du ...</td>
<td>du ...</td>
<td>...</td>
</tr>
<tr>
<th>3. Singular</th>
<td>er/sie/es ...</td>
<td>er/sie/es ...</td>
<td>&ndash;</td>
</tr>
<tr>
<th>1. Plural</th>
<td>wir ...</td>
<td>wir ...</td>
<td>&ndash;</td>
</tr>
<tr>
<th>2. Plural</th>
<td>ihr ...</td>
<td>ihr ...</td>
<td>...</td>
</tr>
<tr>
<th>3. Plural</th>
<td>sie/Sie ...</td>
<td>sie/Sie ...</td>
<td>&ndash;</td>
</tr>
</table>
<br/>
<table>
<tr>
<th>Pr채teritum</th>
<th>Indikativ</th>
<th>Konjuktiv II</th>
</tr>
<tr>
<th>1. Singular</th>
<td>ich ...</td>
<td>ich ...</td>
</tr>
<tr>
<th>2. Singular</th>
<td>du ...</td>
<td>du ...</td>
</tr>
<tr>
<th>3. Singular</th>
<td>er/sie/es ...</td>
<td>er/sie/es ...</td>
</tr>
<tr>
<th>1. Plural</th>
<td>wir ...</td>
<td>wir ...</td>
</tr>
<tr>
<th>2. Plural</th>
<td>ihr ...</td>
<td>ihr ...</td>
</tr>
<tr>
<th>3. Plural</th>
<td>sie/Sie ...</td>
<td>sie/Sie ...</td>
</tr>
</table>
<br/>
<div class="type">Partizip I: </div>...
<br/><br/>
<div class="type">Partizip II: </div>...
<div class="info">...</div>
<div class="type">Infinitiv mit <i>zu</i> </div>...

--

<div class="type">Verb</div>
<br/>
<div class="value">{{word}}</div>
<br/>
<table>
<tr>
<th>Pr채sens</th>
<th>Indikativ</th>
<th>Konjuktiv I</th>
<th>Imperativ</th>
</tr>
<tr>
<th>1. Singular</th>
<td>ich <font class="answer">{{praesens singular 1}}</font></td>
<td>ich {{praesens konjuktiv singular 1}}</td>
<td>&ndash;</td>
</tr>
<tr>
<th>2. Singular</th>
<td>du {{praesens singular 2}}</td>
<td>du {{praesens konjuktiv singular 2}}</td>
<td>{{imperativ singular 2}}</td>
</tr>
<tr>
<th>3. Singular</th>
<td>er/sie/es {{praesens singular 3}}</td>
<td>er/sie/es {{praesens konjuktiv singular 3}}</td>
<td>&ndash;</td>
</tr>
<tr>
<th>1. Plural</th>
<td>wir {{praesens plural 1}}</td>
<td>wir {{praesens konjuktiv plural 1}}</td>
<td>&ndash;</td>
</tr>
<tr>
<th>2. Plural</th>
<td>ihr {{praesens plural 2}}</td>
<td>ihr {{praesens konjuktiv singular 2}}</td>
<td>{{imperativ plural 2}}</td>
</tr>
<tr>
<th>3. Plural</th>
<td>sie/Sie {{praesens plural 3}}</td>
<td>sie/Sie {{praesens konjuktiv plural 3}}</td>
<td>&ndash;</td>
</tr>
</table>
<br/>
<table>
<tr>
<th>Pr채teritum</th>
<th>Indikativ</th>
<th>Konjuktiv II</th>
</tr>
<tr>
<th>1. Singular</th>
<td>ich {{praeteritum singular 1}}</td>
<td>ich {{praeteritum konjuktiv singular 1}}</td>
</tr>
<tr>
<th>2. Singular</th>
<td>du {{praeteritum singular 2}}</td>
<td>du {{praeteritum konjuktiv singular 2}}</td>
</tr>
<tr>
<th>3. Singular</th>
<td>er/sie/es {{praeteritum singular 3}}</td>
<td>er/sie/es {{praeteritum konjuktiv singular 3}}</td>
</tr>
<tr>
<th>1. Plural</th>
<td>wir {{praeteritum plural 1}}</td>
<td>wir {{praeteritum konjuktiv plural 1}}</td>
</tr>
<tr>
<th>2. Plural</th>
<td>ihr {{praeteritum plural 2}}</td>
<td>ihr {{praeteritum konjuktiv plural 2}}</td>
</tr>
<tr>
<th>3. Plural</th>
<td>sie/Sie {{praeteritum plural 3}}</td>
<td>sie/Sie {{praeteritum konjuktiv plural 3}}</td>
</tr>
</table>
<br/>
<div class="type">Partizip I: </div>{{partizip 1}}
<br/><br/>
<div class="type">Partizip II: </div>{{perfekt mit}} + {{partizip 2}}
<div class="info">{{perfekt hinweis}}</div>
<div class="type">Infinitiv mit <i>zu</i> </div>{{infinitiv}}
